【裁判字號】    99,中簡上,908
【裁判日期】    991231
【裁判案由】    違反兒童及少年性交易防制條例
【裁判全文】
臺灣臺中地方法院刑事判決           99年度中簡上字第908號
上  訴  人  
即  被  告  殷辰羽
上上訴人因違反兒童及少年性交易防制條例案件，不服臺灣臺中
地方法院簡易庭99年度中簡字第000號中華民國99年0 月00日第
一審簡易判決（聲請案號：臺灣臺中地方法院檢察署99年度撤緩
偵字第363 號），提起上訴，本院管轄之第二審合議庭判決如下
：
    主    文
上訴駁回。
    犯罪事實及理由
一、殷辰羽於民國98年10月30日15時許，在臺中市○○路與五權
    路口之大都會網咖，透過電腦網際網路連線至「UT網際空間
    聊天室」之「中部人聊天室留言板」，以「台中─討厭胖子
    的不約的勿密」為暱稱，公開刊登「要約的直接來火車站」
    、「都是全套，沒有半套」、「1 千有找」等足以引誘、暗
    示促使網路上不特定使用人與之從事性交易之訊息，並留下
    其所有之0000000000號行動電話號碼以供聯絡。嗣警方於98
    年10月30日15時許，進行網路巡邏時發現，撥打殷辰羽所有
    之0000000000號電話聯絡確認其有性交易之意思後，在臺中
    市○○區○○路1號○○科技大學前查獲依約前往欲進行性
    交易之殷辰羽，並扣得殷辰羽所有上開門號之SIM卡1張。
二、按現行刑事訴訟法為保障被告之反對詰問權，排除具有虛偽
    危險性之傳聞證據，以求實體真實之發見，於該法第159 條
    第1 項明定被告以外之人於審判外之言詞或書面陳述，除法
    律有規定者外，不得作為證據。而刑事訴訟法第159條之1至
    159條之4有傳聞法則之例外規定，且被告以外之人於審判外
    之陳述，雖不符前4 條之規定，而經當事人於審判程序同意
    作為證據，法院審酌該言詞陳述或書面陳述作成時之情況，
    認為適當者，亦得為證據；當事人、代理人或辯護人於法院
    調查證據時，知有第159條第1項不得為證據之情形，而未於
    言詞辯論終結前聲明異議者，視為有前項之同意，刑事訴訟
    法第159條之5定有明文。本件檢察官、被告並未就以下被告
    以外之人於審判外之陳述有所爭執，且迄於言詞辯論終結前
    ，均未主張有刑事訴訟法第159條第1項不得為證據之情形，
    是應認已同意作為證據，且經本院審酌後，認無不適當之情
    形，應認均有證據能力，合先敘明。
三、上開犯罪事實有職務報告書、電腦網路列印資料、扣押筆錄
    、扣押物品目錄表等在卷可稽，復有SIM卡1張扣案可證，且
    據上訴人即被告（下稱被告）殷辰羽迭次供承不諱，足徵被
    告之自白與事實相符，本件事證明確，被告犯行堪以認定。
四、核被告所為，係犯兒童及少年性交易防制條例第29條刊登使
    人為性交易之訊息罪。按關於刑之量定，係實體法上賦予法
    院得為自由裁量之事項，倘其未有逾越法律所規定之範圍，
    或濫用其權限，即不得任意指摘為違法（最高法院75年台上
    字第7033號判例意旨可資參照），且在同一犯罪事實與情節
    ，如別無其他加重或減輕之原因，下級審量定之刑，亦無過
    重或失輕之不當情形，則上級審法院對下級審法院之職權行
    使，原則上應予尊重（最高法院85年度台上字第2446號裁判
    意旨參照）。又兒童及少年性交易防制條例第29條之法定刑
    為「5年以下有期徒刑，得併科新臺幣100萬元以下罰金」，
    原審判處有期徒刑2月，如易科罰金，以新臺幣1000元折算1
    日，其認事用法及量刑均屬妥適，被告以原審量刑太重為由
    提起上訴，並無理由，應予駁回。
五、依刑事訴訟法第455條之1第1項、第3項、第368 條，判決如
    主文。
本案經檢察官張良旭到庭執行職務。
中    華    民    國    99    年    12    月    31    日
                  刑事第十一庭  審判長法  官  林慧英
                                      法  官  江奇峰
                                      法  官  廖純卿
上正本證明與原本無異。
本件不得上訴。
                                      書記官  廖碩薇
中    華    民    國    99    年    12    月    31    日

附錄論罪科刑法條
兒童及少年性交易防制條例第29條
以廣告物、出版品、廣播、電視、電子訊號、電腦網路或其他媒
體，散布、播送或刊登足以引誘、媒介、暗示或其他促使人為性
交易之訊息者，處5年以下有期徒刑，得併科新臺幣100萬元以下
罰金。

司法院資訊處製作；財團法人民間司法改革基金會備份。
